【裁判字號】    97,訴,2500
【裁判日期】    971021
【裁判案由】    毒品危害防制條例
【裁判全文】
臺灣板橋地方法院刑事判決              97年度訴字第2500號
公  訴  人  臺灣板橋地方法院檢察署檢察官
被      告  甲○○
                    （另案在臺灣臺北看守所羈押中）
上列被告因違反毒品危害防制條例案件，經檢察官提起公訴（97
年度毒偵字第4107號、第4682號），被告於準備程序中就被訴事
實為有罪之陳述，經本院合議庭裁定由受命法官獨任進行簡式審
判程序，並判決如下：
    主  文
甲○○施用第一級毒品，處有期徒刑玖月，扣案之第一級毒品海
洛因伍包（合計淨重拾玖點伍捌公克，純質淨重陸點捌伍公克）
沒收銷燬之，扣案之第一級毒品海洛因包裝袋伍個、注射針筒壹
支均沒收之；又施用第二級毒品，處有期徒刑柒月。應執行有期
徒刑壹年貳月，扣案之第一級毒品海洛因伍包（合計淨重拾玖點
伍捌公克，純質淨重陸點捌伍公克）沒收銷燬之，扣案之第一級
毒品海洛因包裝袋伍個、注射針筒壹支均沒收之。
    事  實
一、甲○○前於民國95年間，因施用毒品案件，經本院以95年度
    毒聲字第1310號裁定送觀察、勒戒後，因有繼續施用毒品之
    傾向，復由本院以95年度毒聲字第2469號裁定令入戒治處所
    施以強制戒治，嗣於96年11月19日停止其處分出監。詎甲○
    ○猶不知悔改，復於上揭強制戒治執行完畢釋放後5 年內，
    基於施用第一級毒品之犯意，於97年3 月7 日晚間零時許，
    在臺北縣新店市○○路8 巷1 號4 樓之7 友人住處，以針筒
    注射之方式，施用第一級毒品海洛因。另基於施用第二級毒
    品甲基安非他命之犯意，於上開時、地，以玻璃球燒烤之方
    式，施用第二級毒品甲基安非他命。嗣於97年3 月7 日上午
    5 時許，經警在上址查獲，並扣得甲○○所有預備用以施用
    之第一級毒品海洛因5 包（合計淨重19.58 公克、純質淨重
    6.85公克）及用以施用第一級毒品海洛因之注射針筒1 支。
    經警採尿送驗結果，呈甲基安非他命及嗎啡陽性反應，始悉
    上情。
二、案經臺北市政府警察局汐止分局移請臺灣板橋地方法院檢察
    署檢察官偵查起訴。
    理  由
一、本案被告甲○○所犯係死刑、無期徒刑、最輕本刑為3 年以
    上有期徒刑以外之罪，其於準備程序就前揭被訴事實為有罪
    之陳述，經受命法官告知簡式審判程序之旨，並聽取其與公
    訴人之意見後，本院認無不得或不宜改依簡式審判程序進行
    之情事，依刑事訴訟法第273 條之1 第1項、第284 條之1規
    定，裁定本案由受命法官獨任進行簡式審判程序，合先敘明
    。
二、查被告前於95年間，因施用毒品案件，經本院以95年度毒聲
    字第1310號裁定送觀察、勒戒後，因有繼續施用毒品之傾向
    ，復由本院以95年度毒聲字第2469號裁定令入戒治處所施以
    強制戒治，嗣於96年11月19日停止其處分出監，有臺灣高等
    法院被告前案紀錄表1 份在卷可稽。是被告前因施用毒品案
    件，於前揭強制戒治執行完畢釋放後5 年內，再犯本案施用
    毒品案件，業已符合毒品危害防制條例第23條第2 項規定之
    起訴要件，依法應予追訴論科。
三、上揭犯罪事實，業據被告於本院審理時供認不諱，且其經警
    採集之尿液，經送請瑞芳醫院檢驗所檢驗結果，呈甲基安非
    他命及嗎啡陽性反應，有該檢驗所檢驗報告、海岸巡防署北
    部地區巡防局臺北機動查緝隊尿液採集代碼對照表各1 份在
    卷可參。此外，並有扣案之白粉5 包及注射針筒1 支在卷可
    查。又扣案之白粉5 包，經送請法務部調查局檢驗結果，均
    含第一級毒品海洛因成分，合計淨重19.58 公克，純度35.0
    0%，純質淨重6.85公克，有法務部調查局濫用藥物實驗室鑑
    定書1 紙在卷可參。足徵被告任意性之自白與事實相符，應
    堪採信。本案事證已臻明確，被告犯行，堪以認定，應依法
    論科。
四、按海洛因、甲基安非他命分屬毒品危害防制條例第2 條第2
    項第1 款、第2 款所定之第一級、第二級毒品，均不得非法
    持有、施用。是核被告所為，係犯毒品危害防制條例第10條
    第1 項之施用第一級毒品罪及同條第2 項之施用第二級毒品
    罪。被告持有第一級毒品海洛因及第二級毒品甲基安非他命
    進而施用，其持有海洛因及甲基安非他命之低度行為，應為
    施用之高度行為所吸收，均不另論罪。又被告所犯上開施用
    第一級毒品罪及施用第二級毒品罪之間，犯意各別，罪名不
    同，應分論併罰。爰審酌被告前經觀察、勒戒及強制戒治後
    ，又於97年2 月1 日因施用第一級毒品及第二級毒品案件經
    警查獲，並由本院於97年9 月30日以97年度訴字第2784號判
    處有期徒刑8 月、6 月，並定執行刑為有期徒刑1 年，此有
    臺灣高等法院被告前案紀錄表及本院97年度訴字第2784號判
    決各1 份在卷可查，仍再度為本案犯行，顯見其戒毒之意志
    不堅，自制力不佳，且被告施用毒品足以戕害身心健康，滋
    生其他犯罪，惡化社會治安，本不宜寬貸。惟念其施用毒品
    ，戕害己身，本質上屬於病患性行為，且犯後坦承犯行，態
    度良好等一切情狀，分別量處如主文所示之刑，並定其應執
    行之刑，以示懲儆。另扣案之海洛因5 包（合計淨重19.58
    公克，純質淨重6.85公克），為查獲之第一級毒品，應依毒
    品危害防制條例第18條第1 項前段規定，併予宣告沒收銷燬
    之；至因鑑驗耗盡之海洛因既已滅失，自無庸再為沒收銷燬
    之諭知。又扣案之包裝袋5 個，為被告所有用以盛裝上開海
    洛因之物、扣案之注射針筒1 支為被告所有，用以施用第一
    級毒品海洛因之物，此據被告供承在卷，爰依刑法第38條第
    1 項第2 款規定，併宣告沒收之。
據上論斷，應依刑事訴訟法第273 條之1 第1 項、第299 條第1
項前段，毒品危害防制條例第10條第1 項、第2 項、第18條第1
項前段，刑法第11條、第38條第1 項第2 款、第51條第5 款，判
決如主文。
本案經檢察官靳開聖到庭執行職務。
中    華    民    國    97    年    10     月    21    日
                  刑事第五庭    法  官  謝梨敏
以上正本證明與原本無異。
                                書記官  林壯隆
中    華    民    國    97    年    10     月    21    日
附錄本判決論罪之法條：
毒品危害防制條例第10條
施用第1級毒品者，處6月以上5年以下有期徒刑。
施用第2級毒品者，處3年以下有期徒刑。


司法院資訊處製作；財團法人民間司法改革基金會備份。
